lt-LT: Kniedės naudojimo medžiaga: Drobė; Audinys; Oda; Metalo lakštas (plonas); Mišrios medžiagos; Popierius / kartonas; Plastiko lakštas; Guma / neoprenas; Tentas; Vinilas / PVC; Mediena (plonas lakštas); Kita
hu: Tömítőgyűrű alkalmazási anyaga: Vászon; Szövet; Bőr; Fémlemez (vékony); Vegyes anyagok; Papír/karton; Műanyag lemez; Gumi/neoprén; Ponyva; Vinil/PVC; Fa (vékony lemez); Egyéb
en: Grommet application material: Canvas; Fabric; Leather; Metal sheet (thin); Mixed materials; Paper/Cardstock; Plastic sheet; Rubber/Neoprene; Tarpaulin; Vinyl/PVC; Wood (thin sheet); Other
el: Υλικό δακτυλίων στεγανοποίησης: Καμβάς; Ύφασμα; Δέρμα; Φύλλο μετάλλου (λεπτό); Μικτά υλικά; Χαρτί/Χαρτόνι; Φύλλο πλαστικού; Καουτσούκ/Νεοπρένιο; Μουσαμάς; Βινύλιο/PVC; Ξύλο (λεπτό φύλλο); Άλλο
sk-SK: Materiál na aplikáciu priechodky: Plátno; Látka; Koža; Plech (tenký); Zmiešané materiály; Papier/kartón; Plastová fólia; Guma/neoprén; Celta; Vinyl/PVC; Drevo (tenká doska); Iné
zh-TW: 雞眼扣適用材質: 帆布; 布料; 皮革; 金屬板 (薄); 混合材質; 紙張/卡紙; 塑膠板; 橡膠/氯丁橡膠; 防水布; 乙烯基/PVC; 木材 (薄板); 其他
it: Materiale per l'applicazione dell'occhiello: Tela; Tessuto; Pelle; Lamiera di metallo (sottile); Materiali misti; Carta/cartoncino; Foglio di plastica; Gomma/neoprene; Telone; Vinile/PVC; Legno (foglio sottile); Altro
sv: Material för underlaget där öljetter installeras: Canvas; Tyg; Läder; Metallplåt (tunn); Blandade material; Papper/kartong; Plastskiva; Gummi/neopren; Presenning; Vinyl/PVC; Trä (tunn skiva); Övrigt
pt-BR: Ilhós material de aplicação: Lona; Tecido; Couro; Chapa de metal (fina); Materiais mistos; Papel/Cartolina; Chapa de plástico; Borracha/Neoprene; Encerado; Vinil/PVC; Madeira (chapa fina); Outro
da: Materiale til montering af øjer: Lærred; Stof; Læder; Metalplade (tynd); Blandede materialer; Papir/karton; Plastplade; Gummi/neopren; Presenning; Vinyl/PVC; Træ (tynd plade); Andet
nb: Materiale for Grommet-appen: Lerret; Stoff; Skinn; Tynn metallplate; Blandede materialer; Papir/kartong; Plastplate; Gummi/neopren; Presenning; Vinyl/PVC; Tre (tynn plate); Annet
ja: ハトメ適用素材: キャンバス; ファブリック; レザー; 金属板 (薄型); 混合素材; 紙/厚紙; プラスチックシート; ラバー/ネオプレン; ターポリン; ビニール/PVC; 木材 (薄板); その他
tr: Kuşgözü halkaların uygulama malzemesi: Kanvas; Kumaş; Deri; Sac (ince); Karışık malzemeler; Kağıt/Karton; Plastik levha; Kauçuk/Neopren; Branda; Vinil/PVC; Ahşap (ince plaka); Diğer
fr: Matériau de pose des œillets: Toile; Tissu; Cuir; Tôle (fine); Matériaux mixtes; Papier/papier cartonné; Feuille de plastique; Caoutchouc/néoprène; Bâche; Vinyle/PVC; Bois (feuille fine); Autre
pl: Materiał zastosowania przelotek: Płótno; Tkanina; Skóra; Cienka blacha metalowa; Materiały mieszane; Papier / Karton; Arkusz plastiku; Guma / Neopren; Plandeka; Winyl / PVC; Cienki arkusz drewna; Inne
th: วัสดุสำหรับติดตั้งห่วงโลหะ: ผ้าแคนวาส; ผ้า; หนัง; แผ่นโลหะ (บาง); วัสดุผสม; กระดาษ/กระดาษการ์ด; แผ่นพลาสติก; ยาง/นีโอพรีน; ผ้าใบกันน้ำ; ไวนิล/PVC; ไม้ (แผ่นบาง); อื่นๆ
hr-HR: Materijal za primjenu ušica: Platno; Tkanina; Koža; Metalni lim (tanki); Miješani materijali; Papir/karton; Plastična ploča; Guma/neopren; Cerada; Vinil/PVC; Drvo (tanka ploča); Ostalo
ko: 그로밋 적용 재질: 캔버스; 패브릭; 가죽; 금속판(얇음); 혼합 소재; 종이/카드스톡; 플라스틱 시트; 고무/네오프렌; 타폴린; 비닐/PVC; 목재(얇은 판); 기타
zh-CN: 鸡眼扣适用材质: 帆布; 织物; 皮革; 金属薄板; 混合材料; 纸张/卡纸; 塑料片材; 橡胶/氯丁橡胶; 防水布; 乙烯基/PVC; 木材（薄板）; 其他
de: Einsatzmaterial der Ösen: Canvas; Stoff; Leder; Blech (dünn); Verschiedene Materialien; Papier/Karton; Kunststoffplatte; Gummi/Neopren; Plane; Vinyl/PVC; Holz (dünne Platte); Sonstige
cs: Materiál aplikace průchodek: Plátno; Látka; Kůže; Plech (tenký); Smíšené materiály; Papír/karton; Plastová fólie; Guma/Neopren; Krycí plachta; Vinyl/PVC; Dřevo (tenká deska); Ostatní
sl-SI: Material za namestitev kovinske zakovice: Platno; Tkanina; Usnje; Pločevina (tanka); Mešani materiali; Papir/karton; Plastična plošča; Guma/neopren; Ponjava; Vinil/PVC; Les (tanka plošča); Drugo
ro-RO: Material pentru aplicarea garniturilor de etanșare: Pânză; Material textil; Piele; Foaie de metal (subțire); Materiale mixte; Hârtie/Carton; Foaie de plastic; Cauciuc/Neopren; Prelată; Vinil/PVC; Lemn (placă subțire); Altele
ru: Материал установки люверсов: Холст; Ткань; Кожа; Металлический лист (тонкий); Смешанные материалы; Бумага/картон; Пластиковый лист; Резина/неопрен; Брезент; Винил/ПВХ; Дерево (тонкий лист); Другое
pt-PT: Material da aplicação Grommet: Lona; Tecido; Pele; Chapa de metal (fina); Materiais mistos; Papel/cartolina; Folha de plástico; Borracha/neopreno; Oleado; Vinil/PVC; Madeira (folha fina); Outro
bg-BG: Материал за приложение на капси: Брезент; Плат; Кожа; Метален лист (тънък); Смесени материали; Хартия/картон; Пластмасов лист; Гума/неопрен; Брезент; Винил/PVC; Дърво (тънък лист); Други
es: Material de aplicación de ojales: Lona; Tela; Cuero; Lámina de metal (fina); Materiales mixtos; Papel/cartulina; Lámina de plástico; Goma/neopreno; Lona impermeable; Vinilo/PVC; Madera (lámina fina); Otro
nl: Zeilring toepassingsmateriaal: Canvas; Stof; Leer; Metaalplaat (dun); Gemengde materialen; Papier/karton; Plastic plaat; Rubber/neopreen; Dekzeil; Vinyl/PVC; Hout (dunne plaat); Overig
fi: Vahvikerenkaan käyttömateriaali: Kangas; Kangas; Nahka; Metallilevy (ohut); Sekamateriaalit; Paperi/kartonki; Muovilevy; Kumi/neopreeni; Pressu; Vinyyli/PVC; Puu (ohut levy); Muu
vi: Chất liệu ứng dụng khoen: Vải bố; Vải; Da; Tấm kim loại (mỏng); Vật liệu hỗn hợp; Giấy/bìa cứng; Tấm nhựa; Cao su/Neoprene; Vải bạt tarpaulin; Vinyl/PVC; Gỗ (tấm mỏng); Khác